【裁判字號】    89,上易,3709
【裁判日期】    900226
【裁判案由】    竊盜
【裁判全文】
臺灣高等法院刑事判決                          八十九年度上易字第三七０九號
    上  訴  人  臺灣桃園地方法院檢察署檢察官
    被      告  乙○○
右上訴人因被告竊盜案件，不服台灣桃園地方法院八十九年度易字第一０一六號，中
華民國八十九年七月三十一日第一審判決（起訴案號：台灣桃園地方法院檢察署八十
九年度偵字第二二六七號、第二七四三號及移送併辦八十九年偵字第六七六五號），
提起上訴及移送併辦（台灣新竹地方法院檢察署八十九年偵字第四五一二號、第五八
一五號、台灣板橋地方法院檢察署八十九年度偵字第一九一五八號），本院判決如左
：
        主  文
原判決撤銷。
乙○○連續攜帶凶器竊盜，累犯，處有期徒刑貳年。
扣案之萬能鑰匙貳支、鑰匙伍支、工具壹組（含十字起子貳支、一字起子柒支、扳手
壹支、磨尖鐵器壹支、鐵具壹支）均沒收。
        事  實
一、乙○○曾有違反麻醉藥品管理條例案件及竊盜罪等前科，最近一次於民國八十六
    年十一月二十五日因違反麻醉藥品管理條例案件，經台灣板橋地方法院判處有期
    徒刑六月確定，於八十六年六月三十日易科罰金執行完畢，竟不知悔改，復基於
    意圖為自己不法所有之概括犯意，連續於如附表所示之時間、地點、方法，竊取
    如附表所示之人之財物得逞。嗣乙○○委託不知情之陳妙如於八十八年九月二十
    九日八時，在新店市○○路○段三二八巷一號前查看Ｘ二─八三０一號自用小客
    車時，為警查獲其竊盜犯行，並扣得萬能鑰匙一支；再於八十九年一月十九日駕
    駛竊得張天註所有自小客車車身（另懸掛竊得ＧＥ─七二二二號車牌），行經台
    北縣新莊市○○路九二九巷二五前，為警查獲竊盜犯行；又於八十九年一月三十
    日十七時二十分許，駕駛其竊得之車號Ｖ四─０七三二號自用小客車，在桃園縣
    蘆竹鄉○○路、大新四街口為警查獲其竊盜犯行，並扣得其所有供作案用之鑰匙
    四支，並循線於蘆竹鄉○○村○○○街空地尋獲其另一輛車號ＣＡ─七六五九號
    竊得之自用小客車；復於八十九年二月十二日十五時三十分許，駕駛另竊得之車
    號ＬＳ─一九一八號（原審誤載為ＬＳ─一九一九號）自用小客車，在台北市○
    ○路三一四號前為警查獲其竊盜犯行，並扣得其所有供其作案用之鑰匙一支；再
    於八十九年五月三日二十一時四十分許，駕駛其竊得之車號Ｔ五─一八六六號自
    用小客車，投宿位於桃園縣大園鄉五權村六六之六號之米緹汽車旅館六一五室為
    警查獲其竊盜犯行，並起出另竊得之汽車音響二部，另扣得其所有供作案用客觀
    上足以對人之生命、身體之安全構成威脅之以起子改製之萬能鑰匙一支及工具一
    組（十字起子二支、一字起子七支、扳手一支、磨尖鐵器一支、鐵具一支）。
二、案經桃園縣警察局大園分局暨台北縣警察局三重分局報請台灣桃園地方法院檢察
    署檢察官偵查起訴及該署暨台灣桃園地方法院檢察署、台灣新竹地方法院檢察署
    移送併辦。
        理  由
一、訊據被告乙○○對於右揭事實供承不諱，並經被害人連強伸、甲○○、丙○○、
    丁○○、鄭誓熟（原審誤載為鄭誓哲）、張天註、林明鳳指述綦詳（以上參八八
    年偵字第二一八一三號偵查卷宗第八頁反面、八九年偵字第二二六七號偵查卷宗
    第十六頁至第十九頁、八九年偵字第二七四三號偵查卷宗第七頁正、反面、原審
    刑事卷宗第四十五頁反面、第四十六頁正面、台灣板橋地方法院檢察署八十九年
    偵字第二三七四號第八頁正面、第九頁正面），此外，並有贓物領據（保管）清
單十紙在卷可按，，並有被告所有供犯罪用之萬能鑰匙二支、鑰匙五支、工具一
    組（十字起子二支、一字起子七支、扳手一支、磨尖鐵器一支、鐵具一支）扣案
    可資佐證，被告上開自白堪信為真，本件事證明確，被告犯行洵堪認定，應依法
    論科。
二、被告持以竊盜所用以起子改製之萬能鑰匙一支及犯罪工具一組（十字起子二支、
    一字起子七支、扳手一支、磨尖鐵器一支、鐵具一支），客觀上足以對人之生命
    、身體之安全構成威脅，而具有危險性，屬於刑法上所指之兇器。核被告所為，
    係犯刑法第三百二十條第一項普通竊盜罪及第三百二十一條第一項第三款之攜帶
    兇器竊盜罪。被告先後多次竊盜犯行，時間緊接，犯罪構成要件相同，顯係基於
    概括犯意為之，為連續犯，應從一重之攜帶凶器竊盜罪論處，並依刑法第五十六
    條之規定加重其刑。公訴人雖僅就被告附表之一部分犯行起訴，然被告其餘犯行
    ，與起訴部分有連續犯之裁判上一罪關係，為起訴效力所及，本院自得併予審判
    ，附此敘明。又查被告於民國八十六年十一月二十五日因違反麻醉藥品管理條例
    案件，經台灣板橋地方法院判處有期徒刑六月確定，於八十六年六月三十日易科
    罰金執行完畢，有本院被告全國前案紀錄表及台灣高等法院檢察署到案紀錄簡覆
    表各一份在卷可按，其於刑之執行完畢後五年內再犯本件有期徒刑以上之罪，為
    累犯，應依刑法第四十七條遞加重其刑。
三、原審以被告罪證明確，予以論科，尚非無見，惟查：（一）、被告另犯有附表編
    號一部分，業據被告坦承不諱（參本院八十九年十一月十三日訊問筆錄），核與
    被害人連強伸指述情節相符（參八八偵字第二一八一三號偵查卷宗第八頁正、反
    面），並經證人陳妙如證述屬實（參八九偵字二００號偵查卷宗第九頁反面），
    復有贓物領據一紙在卷可佐（參八八偵字二一八一三號偵查卷宗第十一頁）；又
    被告另犯有附表編號七、八部分，亦據被害人張天註、台淯企業有限公司代表林
    明鳳指訴明白，均已如前所述。是被告此二部分犯行，應堪認定，且與本件屬連
    續犯之裁判上一罪，本院自得併案審理，原審未予審酌，尚有未合；（二）、被
    告所為犯普通竊盜罪及攜帶凶器竊盜罪，已如前述，公訴人起訴書雖僅引用刑法
    第三百二十條，尚不構成變更起訴法條之事由，原審誤引用刑事訴訟法第三百條
    ，於法不合；（三）、如附表所示編號四之自用小客車車號應為ＬＳ─一九一八
    號，原審誤載為ＬＳ─一九一九號，亦有未洽；（四）、如附表所示編號五之被
    害人應為鄭誓熟，此有被害人鄭誓熟調查筆錄可考（參原審刑事卷宗第四十五頁
    ），原審未予詳查而誤載為鄭誓哲，與事實不符。公訴人上訴意旨以被告於八十
    八年九月二十四日晚間十時許，在台北縣三重市○○街三十五號前，以萬用鑰匙
    一把，竊取連強伸所有車號Ｘ二─八三０一號自小客車之犯罪事實，與本件屬連
    續犯之裁判上一罪，原審未及審酌，執之指摘原判決不當，為有理由，且原判決
    並有上開可議之處，自應由本院予以撤銷改判。爰審酌被告犯罪動機、手段、竊
    取財物之價值、所生危害及犯後坦白承認之態度等一切情狀，量處如主文第二項
    所示之刑，以資懲儆。本案扣案之萬能鑰匙七支、工具一組（十字起子二支、一
    字起子七支、扳手一支、磨尖鐵器一支、鐵具一支），均係被告所有，且供犯罪
    所用之物，爰依刑法第三十八條第一項第二款之規定宣告沒收。
四、另公訴人移送併辦（台灣桃園地方法院檢察署八十九年度偵字第六七六五號）意
    旨略以：被告於八十九年四月三十日凌晨某時，在台北縣林口鄉○○街竊取鄭誓
    熟所有之車號Ｔ五─一八六六號自用小客車後，為逃避查緝，將車牌變造為Ｔ五
    ─一八八六號，認另涉嫌變造特許證犯行等語，惟查此部分犯行與上開論罪部分
    並無牽連犯之裁判上一罪關係，本院無從併予審判，故應將上開部分退回檢察官
    另行處理，附予敘明。
五、台灣板橋地方法院檢察署檢察官移送併辦（台灣板橋地方法院檢察署八十九年度
    偵字第一九一五八號）意旨另以：被告於八十九年四月五日，在台北縣淡水鎮紅
    毛城停車場，竊取李易所有之車號Ｎ二─０三四二號自用小客車車牌二面，因認
    被告另涉有刑法第三百二十條竊盜罪嫌等語。按犯罪事實應依證據認定之，無證
    據不得推定其犯罪事實，刑事訴訟法第一百五十四條定有明文。公訴人認被告涉
    有此部分犯行，無非以證人陳佳泉使用該失竊車牌為警查獲時之指述為據，惟訊
    據被告堅決否認有此部分竊盜之犯行，辯稱：八十九年四月五日伊與女朋友郭旆
    瑜一起在桃園，不可能作案等語（參原審刑事卷宗第四十頁），核與證人郭旆瑜
    於原審調查時證述情節相符（參原審刑事卷宗第五十七頁、第五十八頁），且被
    告對於其所犯前開六件竊盜犯行，均坦承不諱，衡情應無僅對此部分之犯行獨予
    否認之必要，由是足見，被告辯稱伊並未參與上開犯行云云，尚堪採信。此外，
    復無其他積極證據足資證明被告有公訴人移送併辦所指此部分犯行，此部分自不
    能證明被告犯罪，自與本件論罪部分無連續犯之裁判上一罪關係，本院無從併予
    審判，應將上開部分退回檢察官另行處理，附此敘明。
據上論斷，應依刑事訴訟法第三百六十九條第一項前段、第三百六十四條、第二百九
十九條第一項，刑法第三百二十一條第一項第三款、第五十六條、第四十七條、第三
十八條第一項第二款，判決如主文。
本案經檢察官劉靜婉到庭執行職務
中      華      民      國    九十      年      二      月    二十六    日
                                    臺灣高等法院刑事第十五庭
                                        審判長法  官  房  阿  生
                                              法  官  胡  泉  田
                                              法  官  鄧  振  球
右正本證明與原本無異。
不得上訴。
                                              書記官  洪  秋  帆
中      華      民      國    九十      年      二      月    二十七    日
附錄：本案論罪科刑法條全文
刑法第三百二十一條
犯竊盜罪而有左列情形之一者，處六月以上五年以下有期徒刑：
一、於夜間侵入住宅或有人居住之建築物、船艦或隱匿其內而犯之者。
二、毀越門扇、牆垣或其他安全設備而犯之者。
三、攜帶兇器而犯之者。
四、結夥三人以上而犯之者。
五、乘火災、水災或其他災害之際而犯之者。
六、在車站或埠頭而犯之者。
前項之未遂犯罰之。
附 表：
┌──┬───────┬───────┬─────┬────┬──────┐
│    │              │              │          │        │            │
│編號│ 時      間   │ 地        點 │ 行竊方法 │ 被害人 │ 所得財物   │
├──┼───────┼───────┼─────┼────┼──────┤
│    │八十八年九月二│台北縣三重市光│以乙○○所│連強伸  │車號Ｘ二─八│
│ 一 │十四日晚間十時│興街三十五號前│有之萬能鑰│        │三０號自用小│
│    │許            │              │匙一支行竊│        │客車        │
│    │              │              │（已扣案）│        │            │
│    │              │              │          │        │            │
├──┼───────┼───────┼─────┼────┼──────┤
│ 二 │八十九年一月二│桃園縣蘆竹鄉南│以其所有之│甲○○  │車號ＣＡ─七│
│    │十八日上午六時│竹五段二０一巷│鑰匙之四支│        │六五九號自用│
│    │十分許        │一四號前      │行竊（已扣│        │小客車（含汽│
│    │              │              │案）      │        │車音響一組及│
│    │              │              │          │        │刮鬍刀一把）│
│    │              │              │          │        │            │
│    │              │              │          │        │            │
├──┼───────┼───────┼─────┼────┼──────┤
│    │八十九年一月二│桃園縣蘆竹鄉大│ 同    右 │丙○○  │車號Ｖ四─０│
│ 三 │十九日凌晨    │竹路四四九巷公│          │        │七三二號自用│
│    │              │園旁          │          │        │小客車（含望│
│    │              │              │          │        │遠鏡二支、回│
│    │              │              │          │   │數票十四張）│
├──┼───────┼───────┼─────┼────┼──────┤
│    │八十九年二月三│桃園市○○街三│以其所有之│丁○○  │車號ＬＳ─一│
│ 四 │日上午七時許  │之一號前      │鑰匙一支行│        │九一八號自用│
│    │              │              │竊（已扣案│        │小客車      │
│    │              │              │）        │        │            │
│    │              │              │          │        │            │
├──┼───────┼───────┼─────┼────┼──────┤
│    │八十九年四月三│台北縣林口鄉自│以客觀上足│鄭誓熟  │車號Ｔ五─一│
│ 五 │十日凌晨四、五│強街          │以對人生命│        │八六六號自用│
│    │時許          │              │、身體之安│        │小客車      │
│    │              │              │全構成威脅│        │            │
│    │              │              │以起子改製│        │            │
│    │              │              │之萬能鑰匙│        │       │
│    │              │              │一支及工具│        │            │
│    │              │              │一組行竊( │        │            │
│    │              │              │已扣案）  │        │            │
├──┼───────┼───────┼─────┼────┼──────┤
│    │八十九年四月三│台北縣林口鄉自│同右      │不詳姓名│停放路旁汽車│
│ 六 │十日凌晨      │強街          │          │        │內之汽車音響│
│    │              │              │          │        │二組        │
├──┼───────┼───────┼─────┼────┼──────┤
│    │八十九年一月十│台北縣蘆洲市長│接線方式  │張天註  │車號ＨＳ─九│
│ 七 │九日凌晨三時許│安街三六一巷堤│          │        │○七五號自土│
│    │              │防後          │          │        │小客車      │
├──┼───────┼───────┼─────┼────┼──────┤
│    │八十九年一月十│台北縣三重市成│拆卸車號Ｇ│台淯企業│左列自小客車│
│ 八 │九日二十一時許│功路旁        │Ｅ─七二二│有限公司│車牌        │
│    │              │              │二號自小客│        │            │
│    │              │              │車上之車牌│        │            │
│    │              │              │          │        │            │
└──┴───────┴───────┴─────┴────┴──────┘


司法院資訊處製作；財團法人民間司法改革基金會備份。
